臺灣士林地方法院刑事判決　　　　　　　 96年度訴字第450號
公　訴　人　臺灣士林地方法院檢察署檢察官
被　　　告　甲○○
選任辯護人　游鉦添律師
　　　　　　李建宏律師
上列被告因違反槍砲彈藥刀械管制條例案件，經檢察官提起公訴
（96年度偵字第2342號），本院判決如下：
    主  文
甲○○未經許可，持有空氣槍，處有期徒刑年貳月，併科罰金
新臺幣伍萬元，罰金如易服勞役，以新臺幣仟元折算壹日。扣
案之空氣槍（槍枝管制編號：0000000000號）壹枝沒收。
    事  實
一甲○○前有違反毒品及槍砲彈藥刀械管制條例等前科（於本件
  均不構成累犯），猶不知悔改，明知空氣槍為槍砲彈藥刀械管
  制條例所管制之物品，未經許可，不得持有，竟於民國95年3
  、4 月間，在其臺北市南港區○○○路○ 段102 巷1 弄5 號住
  處，以新臺幣1 萬元之代價，向姓名年籍不詳綽號「阿德」之
  成年男子購買具有殺傷力之空氣槍1 枝（槍枝管制編號：0000
  000000號）、作為空氣槍發射動能之二氧化碳高壓鋼瓶22瓶及
  小鋼珠1.1 公斤，而非法持有空氣槍，並將之藏匿在其上址住
  處臥室。嗣於96年2 月8 日上午8 時50分，為警據報持本院核
  發之搜索票至上址搜索，當場查獲扣得上揭具有殺傷力之空氣
  槍1 枝（槍枝管制編號：0000000000號）、二氧化碳高壓鋼瓶
  22瓶及小鋼珠1.1 公斤，始查悉上情。
二案經臺北市政府警察局南港分局報告臺灣士林地方法院檢察署
  檢察官偵查起訴。
    理  由
一上揭事實，迭據被告甲○○於本院調查、審理時自白不諱，而
  警持本院搜索票，於前述時間，在被住處扣得之上開空氣槍（
  槍枝管制編號：0000000000號），經送內政部警政署刑事警察
  局鑑定，經該局以性能檢驗法鑑定，結果認該槍係空氣長槍，
  以小型二氧化碳高壓鋼瓶內氣體為發射動力，經裝填直徑約
  6.00mm鋼珠（重約0.88g） 試射3 次結果，測得鋼珠發射速度
  分別為217 、217 、212 公尺/ 秒，計算其動能分別為20.72
  、20.72 、19.78 焦耳，單位面積動能分別為73.28 、73.28
  、69.94 焦取/ 平方公分等情，有本院96年度聲搜字第215 號
  搜索票、搜索扣押筆錄及扣押物目錄表、內政部警政署刑事警
  察局96年3 月1 日刑鑑字第0960024445號槍彈鑑定書在卷可參
  （見96年度偵字第2342號卷第37頁至第38頁），而依日本科學
  警察研究所之研究結果，彈丸單位面積動能達20焦耳/ 平方公
  分，則足以穿入人體皮肉層乙情，前述內政部警政署刑事警察
  局鑑定書亦揭示甚明。查上開空氣槍經內政部警政署刑事警察
  局試射，單位面積動能分別為73.28 、73.28 、69.94 焦耳/
  平方公分，超過足以穿入人體皮肉層之單位面積動能20焦耳/
  平方公分甚鉅，是扣案空氣槍具殺傷力，應甚明確。雖被告於
  警詢及偵查中辯稱：伊以小鋼珠試射過該空氣槍，但無法發射
  ，該空氣槍是壞掉的云云，然查該空氣槍裝填直徑約6.00mm鋼
  珠可發射，且發射之單位面積動能達前開所述焦耳/ 平方公分
  等情，已據前述鑑定書記載甚明，再查被告前有違反槍砲彈藥
  刀械管制條例前科，有臺灣高等法院被告前案紀錄表在卷足稽
  ，其對槍枝自有一定程度之瞭解，亦知持有槍枝將罹刑罰，若
  該空氣槍不能發射，被告豈會持有並藏匿在其住處？其於警詢
  所辯，無非卸責之詞，不足採信。本件事證明確，被告犯行洵
  堪認定，應依法論科。
二又持有槍枝，其持有之繼續，乃行為之繼續，亦即一經持有槍
  枝，犯罪即已成立，惟其完結須繼續至持有行為終了之時，是
  被告雖自95年3 、4 月即持有空氣槍，但其持有至96年2 月8
  日為警查獲，故被告持有上揭空氣槍之行為終了日為96年2 月
  8 日。職是雖刑法於94年2 月2 日修正公布，95年7 月1 日施
  行，惟因被告持有行為終了日為96年2 月8 日，因而並無比較
  新舊法之問題，先予敘明。查本件具殺傷力之空氣槍，屬於槍
  砲彈藥刀械管制條例第4 條第1 項第1 款所稱之槍砲，被告未
  經許可而持有，核其所為，係犯槍砲彈藥刀械管制條例第8 條
  第4 項之未經許可，持有空氣槍罪。爰審酌被告前有違反毒品
  及槍砲彈藥刀械管制條例等前科（有臺灣高等法院被告前案紀
  錄表在卷足稽），於本件雖不構成累犯，然適足觀其素行良窳
  ，及槍枝極易對他人生命、身體造成傷害，嚴重危害社會治安
  ，被告明知持有槍枝為法所嚴禁之行為，猶未經許可而非法持
  有，所為非是，惟衡其未以持有之槍枝犯罪，尚未造成實際危
  害，及其持有槍枝之時間，暨犯後坦承犯行，態度良好，顯知
  悔悟等一切情狀，量處如主文所示之刑，罰金部分，並諭知易
  服勞役之折算標準。至被告辯護人以被告持有槍枝之目的乃為
  打會吃其魚池內所養魚類之夜鶯，且目前有正當職業，復有高
  齡老母待奉養，為家中唯一經濟支柱，請求依刑法第59條規定
  酌減其刑乙節，按刑法第59條以犯罪之情狀「顯可憫恕」為要
  件，被告本件犯行已如上述，縱被告犯罪情節非甚為嚴重，卻
  無何證據足資認定其為本件犯行時有顯可憫恕之情形，況被告
  前即有違反槍砲彈藥刀械管制條例案件前科，又再犯本案，更
  難認其本件有何有憫恕之情形，故無從適用刑法第59條規定酌
  量減輕其刑，辯護人上開請求，尚難准許，附此敘明。
三扣案之空氣槍（槍枝管制編號0000000000），屬違禁物，應依
  刑法第38條第1 項第1 款規定宣告沒收。扣案之小型二氧化碳
  高壓鋼瓶22瓶，其內之氣體雖為發射空氣槍所用，然僅為小型
  二氧化碳高壓鋼瓶，不具殺傷力，非違禁物，另小鋼珠1.1 公
  斤，雖可填入空氣槍作為發射用，然亦非違禁物，復均得與空
  氣槍分離獨立為一物，非其從物，另該空氣槍既經沒收，扣案
  之鋼瓶、小鋼珠，即已失其用途，自無諭知沒收之必要，附此
  敘明。
四據上論斷，應依刑事訴訟法第299 條第1 項前段，槍砲彈藥刀
  械管制條例第8 條第4 項，刑法第11條前段、第42條第3 項前
  段、第38條第1 項第1 款，判決如主文。
五本案經檢察官陳銘鋒到庭執行職務。
中　　華　　民　　國　　96　　年　　9 　　月　　12　　日
                  刑事第四庭審判長法  官  杜惠錦
         　　                     法  官  朱瑞娟
         　　                     法  官  江翠萍
以上正本證明與原本無異。
如不服本判決，應於判決送達後10日內，向本院提出上訴狀。
                                  書記官  陳慧玲
中　　華　　民　　國　　96　　年　　9 　　月　　12　　日
附錄本案論罪科刑法條：
槍砲彈藥刀械管制條例第8條
未經許可，製造、販賣或運輸鋼筆槍、瓦斯槍、麻醉槍、獵槍、
空氣槍或第4 條第1 項第1 款所定其他可發射金屬或子彈具有殺
傷力之各式槍砲者，處無期徒刑或5 年以上有期徒刑，併科新臺
幣1 千萬元以下罰金。
未經許可，轉讓、出租或出借前項所列槍枝者，處5 年以上有期
徒刑，併科新臺幣1 千萬元以下罰金。
意圖供自己或他人犯罪之用，而犯前二項之罪者，處無期徒刑或
7年以上有期徒刑，併科新臺幣 1 千萬元以下罰金。
未經許可，持有、寄藏或意圖販賣而陳列第1 項所列槍枝者，處
3 年以上10年以下有期徒刑，併科新臺幣700 萬元以下罰金。
第 1 項至第 3 項之未遂犯罰之。
